# 大股东承接拟上市企业其他应收款问题

提问人：wujunccpa 时间：2015-08-18 23:34:53
请教：某拟上市企业有一笔对外借款形成其他应收款挂账 2000 万元无法收回，如果采用大股东购买承接这笔借款的方式（即大股东把钱支付给公司，公司减少其他应收款），对于上市审核会有什么问题？谢谢

回答人：chenyiwei
转回的坏帐准备应计入资本公积，相当于大股东为公司承担了坏帐损失；另外作为关联交易充分披露即可。